【裁判字號】    92,上訴,1508
【裁判日期】    920829
【裁判案由】    違反毒品危害防制條例
【裁判全文】
臺灣高等法院高雄分院刑事判決                  九十二年度上訴字第一五八號
    上  訴  人
    即  被  告  乙○○
右上訴人因違反毒品危害防制條例案件，不服臺灣屏東甲方法院九十二年度訴字第二
七八號中華民國九十二年六月十九日第一審判決（起訴及移
方法院檢察署九十二年度毒偵緝字第五七號、九十年度毒偵字第七八０號），提起上
訴，本院判決如左：
      主  文
上訴駁回。
      事  實
一、乙○○前因施用毒品案件，經台灣屏東甲方法院裁定送觀察、勒戒，認無繼續施
    用毒品之傾向後，由臺灣屏東甲方法院檢察署檢察官於民國（下同）九十一年一
    月十日以九十年毒偵字第一九六六號為不起訴處分確定後，仍不知悔改，復分別
    基於施用第一、二級毒品海洛因、安非他命之概括犯意，自九十一年十月中旬某
    日起至九十一年十月二十六日下午六時五十分許回溯七十二小時某時止，連續在
    其位於屏東縣東港鎮下里下三０之一號住處內及同縣新園鄉境內等甲，分別
    施用第一級毒品海洛因及安非他命，嗣(一)於九十一年十月二十六日下午四時四十
    分許，為警在其上開住處查獲，並扣得第一級毒品海洛因含袋重０點五六公克；
    (二)於九十一年十一月十四日下午五時十分許，為警在上開住處查獲，並扣得第一
    級毒品海洛因含袋重三點三三公克。案經台灣屏東甲方法院以九十一年度毒聲字
    第一四七六號裁定送觀察、勒戒後，拒不到案接受執行觀察勒戒處分，經檢察官
    發佈通緝後，仍承繼前揭施用第一、二級毒品概括犯意，連續在其前揭住處等甲
    ，施用至九十二年二月二十一日晚間十時四十分許回溯七十二小時內之某時止，
    嗣又經警先後於九十一年十一月二十二日晚間十時三十分許、九十二年二月二十
    一日晚間十時四十分許，為警在屏東縣東港鎮○○路某鐵皮屋內及同鎮○○路上
    查獲及緝獲，經送觀察、勒戒後，認有繼續施用毒品傾向。
二、案經屏東縣警察局東港、潮州分局分別報請臺灣屏東甲方法院檢察署檢察官偵查
    起訴聲請簡易判決處刑及移送併案審理，經台灣屏東甲方法院認不宜以簡易判決
    處刑，改依通常程序審理。
     理  由
一、訊據上訴人即被告乙○○（下稱被告）對於右揭連續施用第一、二級毒品為警查
    獲之事實，先後於原審法院及本院審理時坦承不諱，而其先後四次為警查獲後，
    經採集其尿液送驗結果亦呈嗎啡及甲基安非他命陽性反應，有屏東縣衛生局九十
    一年十一月十八日屏縣衛檢六字第九一０三六七號、九十一年十一月二十日屏縣
    衛檢六字第九一０三四五號、九十一年十二月十三日屏縣衛檢六字第九一０三八
    九號及九十二年三月六日屏縣衛檢六字第九二０一０五號煙毒及麻醉藥品類委託
    檢驗結果通知書各一紙在卷可憑（見原審卷第十五頁、第三十五頁、九十一年度
    毒偵字第一四０六號卷第十三頁、九十二年度毒偵字第七八０號卷第十六頁），
    而查獲扣案白色粉末，經送請法務部調查局鑑驗結果，確係第一級毒品海洛因之
    事實，亦有該局九十一年十二月四日調科壹字第二四０００二三七九號、九十二
    年一月十五日調科壹字第二四０００二三九四號鑑定通知書各一紙附卷可憑（見
    九十一年度毒偵字第一四０六號卷第二十頁、九十一年度毒偵字第一五０二號卷
    第二十頁），被告自白顯與事實相符，堪可採信。被告前因施用毒品案件，經台
    灣屏東甲方法院裁定送觀察、勒戒，經認無繼續施用毒品之傾向，經臺灣屏東甲
    方法院檢察署檢察官於九十一年一月十日，以九十年毒偵字第一九六六號為不起
    訴處分確定，嗣又因本案施用毒品，經原審以九十一年度毒聲字第一四七六號裁
    定送觀察、勒戒後，認有繼續施用毒品傾向之事實，亦有裁定書、不起訴處分書
    、有繼續施用毒品傾向證明書在卷可憑（見九十二年度偵字第五七號卷第十八、
    二十一頁、九十一年度毒聲字第一四七六號卷第四頁）。事證明確，被告犯行洵
    堪認定。
二、查海洛因、安非他命分別為毒品危害防制條例第二條第二項第一款、第二款規定
    之毒品，核被告施用毒品海洛因、安非他命之所為，分別係犯同條例第十條第一
    項、第二項之施用第一級、第二級毒品罪。被告持有第一級、第二級毒品之低度
    行為，分應為施用之高度行為所吸收，不另論罪。被告所犯上開二罪間，犯罪各
    別，罪名不同，應分論併罰。又被告所為數次施用第一級、第二級毒品行為，均
    時間緊接，所犯罪名相同，顯係出於概括之犯意為之，為連續犯，爰均依法各以
    一罪論，並加重其刑。公訴人雖僅就被告自九十一年十月中旬某日起至同年月二
    十六日下午六時五十分許回溯七十二小時內某時止之犯行提起公訴，惟被告之後
    迄於九十二年二月二十一日晚間十時四十分許回溯七十二小時內之某時止之施用
    毒品犯行，核與已起訴之部分，有連續犯之裁判上一罪關係，為起訴效力所及，
    法院自應併予審理。
三、原審因而適用毒品危害防制條例第十條第一項、第二項之規定，爰審酌被告前已
    有施用毒品前科，有上開刑案紀錄表可查，今再為施用，及其犯罪之動機、目的
    、手段、犯罪所生之危害、犯罪後坦承犯行暨公訴人聲請簡易判決處刑之意旨等
    一切情狀，就施用第一級毒品部分量處有期徒刑十月；就施用第二級毒品部分量
    處有期徒刑四月，定其應執行刑為有期徒刑一年，另明扣案之海洛因計三點八
    九公克，係第一級毒品，爰依同條例第十八條第一項前段宣告沒收銷毀之。經核
    原判決認事用法並無違誤，量刑亦稱允當，被告聲明上訴，指摘原判決量刑太重
    ，為無理由，應予駁回。
據上論結，應依刑事訴訟法第三百六十八條，判決如主文。
本案經檢察官劉文水到庭執行職務。
中    華    民    國     九十二     年       八       月      二十九    日
                              臺灣高等法院高雄分院刑事第四庭
                                  審判長法官  蕭權閔
   法官  陳啟造
                                        法官  李嘉興
右正本證明與原本無異。
第一級毒品部分如不服本判決應於收受本判決後十日內向本院提出上訴書狀，其未
述上訴理由者，並得於提起上訴後十日內向本院補提理由書狀（均須按他造當事人之
人數附繕本)「切勿逕送上級法院」。
                                      書記官  劉博文
中    華    民    國     九十二     年       九       月       四       日
附錄：本判決論罪科刑法條：
毒品危害防制條例第十條
施用第一級毒品者，處六月以上五年以下有期徒刑。
施用第二級毒品者，處三年以下有期徒刑。
                                                                        Ｋ


司法院資訊處製作；財團法人民間司法改革基金會備份。
